【裁判字號】    89,台上,956
【裁判日期】    890224
【裁判案由】    違反毒品危害防制條例
【裁判全文】
最高法院刑事判決                                八十九年度台上字第九五六號
    上  訴  人  甲○○
右上訴人因違反毒品危害防制條例案件，不服台灣高等法院中華民國八十八年九月二
十九日第二審判決（八十八年度上訴字第三四一○號，起訴案號：台灣基隆地方法院
檢察署八十八年度偵字第六五三號），提起上訴，本院判決如左：
    主  文
上訴駁回。
    理  由
按刑事訴訟法第三百七十七條規定，上訴於第三審法院，非以判決違背法令為理由，
不得為之。是提起第三審上訴，應以原判決違背法令為理由，係屬法定要件。如果上
訴理由狀並未依據卷內訴訟資料，具體指摘原判決不適用何種法則或如何適用不當，
或所指摘原判決違法情事，顯與法律規定得為第三審上訴理由之違法情形，不相適合
時，均應認其上訴為違背法律上之程式，予以駁回。本件原判決綜合調查證據之結果
，認上訴人甲○○犯有毒品危害防制條例第八條第二項轉讓第二級毒品（安非他命）
罪（為累犯）之事實，因認第一審判決論上訴人以上開罪名，並依刑法第四十七條累
犯之規定加重其刑後，量處有期徒刑柒月，安非他命殘渣袋壹只沒收銷燬，為無不合
，予以維持，駁回上訴人在第二審之上訴，已詳敘認定犯罪事實之依據及憑以認定之
理由，並對上訴人否認犯罪之辯詞，如何不足採信，均已依據卷內資料予以指駁及說
明，從形式上觀察，原判決並無違背法令情形。上訴意旨謂安非他命係證人黃建和自
行在上訴人桌上取走吸用，上訴人未獲任何利益，且係中度殘障人士，亦無資力供他
人吸食，自無轉讓行為等語，係就原判決已詳為論斷與說明之事項，再為事實上之爭
執，殊非適法之第三審上訴理由。又證據之取捨，事實之認定，為事實審法院之職權
，苟未違背論理法則或經驗法則，即不能任意指為違法，原判決依憑上訴人於警訊及
偵查中之自白，及證人黃建和之證詞，與其他調查證據之結果，認上訴人確有轉讓第
二級毒品（安非他命）犯行，已詳述其心證理由，核與採證法則並無違背。況原審審
判期日調查證據完畢時，審判長問上訴人尚有何證據聲請調查，上訴人答「無」（見
原審卷審判筆錄），上訴人在本院始又為此爭執，並聲請傳訊證人黃建和及趙文佑，
自非依據卷內資料執為指摘之合法上訴理由。此外，上訴人徒憑己意，對原審職權之
適法行使及原判決理由已詳為論斷之事項，任意爭辯，顯與法定上訴第三審之形式要
件不符，其上訴違背法律上之程式，應予駁回。
據上論結，應依刑事訴訟法第三百九十五條前段，判決如主文。
中      華      民      國    八十九    年      二      月    二十四    日
                              最高法院刑事第七庭
                                  審判長法官  謝  家  鶴
                                        法官  洪  文  章
                                        法官  花  滿  堂
                                        法官  陳  世  淙
                                        法官  洪  佳  濱
      右正本證明與原本無異
                                              書  記  官
中      華      民      國    八十九    年      三      月      十      日


司法院資訊處製作；財團法人民間司法改革基金會備份。
